臺灣臺北地方法院民事裁定
111年度司繼字第963號
聲  請  人  張志誠  




關  係  人  郭淳頤律師

上列聲請人聲請選任被繼承人蔡偉之遺產管理人事件，本院裁定
如下：
    主  文
選任郭淳頤（營業處所：臺北市○○區○○○路○段00號12樓）為被繼
承人蔡偉（男、民國00年0月00日生、身分證統一編號：Z000000
000號、生前最後住所：臺北市○○區○○路0段000巷00號12樓之2、
民國110年11月6日死亡）之遺產管理人。
准對被繼承人蔡偉之大陸地區以外繼承人為承認繼承之公示催告
。
被繼承人蔡偉之大陸地區以外之繼承人，應自前項公示催告公告
於司法院資訊網站之日起，1年內承認繼承。上述期限屆滿，無
繼承人承認繼承時，被繼承人蔡偉之遺產，於清償債權，並交付
遺贈物後，如有剩餘即歸屬國庫。
聲請程序費用由被繼承人蔡偉之遺產負擔。
    理  由
一、按先順序繼承人均拋棄其繼承權時，由次順序之繼承人繼承
    ，其次順序繼承人有無不明或第四順序之繼承人均拋棄其繼
    承權者，準用關於無人承認繼承之規定。次按繼承開始時，
    繼承人之有無不明，而無親屬會議或親屬會議未於1個月內
    選定遺產管理人者，利害關係人得聲請法院選任遺產管理人
    ，並由法院依公示催告程序，定6個月以上之期限，公告繼
    承人，命其於期限內承認繼承，此觀民法第1176條第6項、
    第1177條、第1178條規定自明。
二、本件聲請意旨略以：被繼承人之兄蔡正宗為聲請人所有新北
    市○○區○○段000地號之抵押權人，聲請人前向臺灣士林地方
    法院聲請塗銷抵押權登記，惟被繼承人之兄蔡正宗於104年2
    月23日死亡，被繼承人為其繼承人，然被繼承人於110年11
    月6日亦已死亡，查其繼承人皆以拋棄繼承，是否仍有應繼
    承之人不明，且其親屬會議未於1個月內選定遺產管理人，
    致聲請人無法對其遺產無法行使權利，為確保聲請人之債權
    ，爰依法選任被繼承人蔡偉之遺產管理人等語。
三、查聲請人之主張，業據提出臺灣新北地方法院家事法庭函文
    、除戶謄本、土地登記謄本等件為證，堪信為真實。復經本
    院依職權向臺北○○○○○○○○○查詢被繼承人之親屬戶籍資料，
    查得被繼承人之繼承人均已拋棄繼承，有戶籍謄本及本院函
    文在卷可參，經核聲請人之聲請與首揭規定尚無不合，爰選
    任郭淳頤（業徵得同意）為被繼承人蔡偉之遺產管理人，並
    限期命繼承人為承認繼承之公示催告。
四、爰裁定如主文。
五、如不服本裁定，須於裁定送達後10日內，以書狀向本院提出
    抗告狀，並繳納抗告費新臺幣1,000元。
中　　華　　民　　國　　111 　年　　7 　　月　　11　　日
                家事法庭  司法事務官 黃正諭


附註：本院於本裁定送達聲請人之日起20日內，依法將裁定公告
      於司法院網站，聲請人可自行至司法院網站查詢。